臺灣高等法院刑事判決
109年度上訴字第4044號
上  訴  人  臺灣臺北地方檢察署檢察官
上  訴  人  
即  被  告  李宇軒（原名李國生）



指定辯護人  本院公設辯護人李廣澤
上列上訴人因被告違反毒品危害防制條例等案件，不服臺灣臺北
地方法院109年度訴字第537號，中華民國109年9月30日第一審判
決（起訴案號：臺灣臺北地方檢察署109年度偵字第7977號），
提起上訴，本院判決如下：
    主  文
原判決關於原判決附表二部分暨定應執行刑部分，均撤銷。
李宇軒犯如附表二「罪名、宣告刑及沒收」欄所示之罪，各處如
附表二「罪名、宣告刑及沒收」欄所示之刑及沒收。
其他上訴駁回。
李宇軒前開撤銷部分所處之刑與上訴駁回部分，應執行有期徒刑
參年貳月。
    事  實
一、李宇軒（原名李國生）明知甲基安非他命係毒品危害防制條
    例第2 條第2 項第2 款所規定之第二級毒品，亦明知甲基安
    非他命係藥事法所稱之禁藥，不得非法販賣、轉讓、持有，
    竟分別為以下犯行：
（一）李宇軒意圖營利，各基於販賣第二級毒品之犯意，分別於
      附表一編號1、3 、4 、5「交易日期及時間」欄所示之日
      期及時間，以附表一編號1、3 、4 、5「毒品交付地點及
      方式」、「價金與給付方式」欄所示之方式、價格，各販
      賣如附表一編號1、3 、4 、5「交易內容」欄所示之第二
      級毒品甲基安非他命予附表一編號1、3 、4 、5「交易對
      象」欄所示之人。
（二）李宇軒意圖營利，基於販賣第二級毒品之犯意，於附表一
      編號2「交易日期及時間」欄所示之日期及時間，原欲以
      附表一編號2「毒品交付地點及方式」欄所示之方式，販
      賣如附表一編號2「交易內容」欄所示之第二級毒品甲基
      安非他命予附表一編號2「交易對象」欄所示之人。惟其
      將第二級毒品甲基安非他命2包交付予LALA快遞司機陳佑
      誠，經陳佑誠察覺有異而交警查扣上開甲基安非他命2包
      （毛重1.6780公克，淨重1.2330公克，驗餘淨重1.2328公
      克，即附表三編號1所示之物），致未能完成原約定之毒
      品交易而未遂。
（三）李宇軒各基於轉讓禁藥即第二級毒品甲基安非他命之犯意
      ，分別於附表二「轉讓日期及時間」欄所示之日期及時間
      ，以附表二「毒品交付地點及方式」欄所示之方式，各轉
      讓如附表二「轉讓內容」欄所示之甲基安非他命，予附表
      二「轉讓對象」欄所示之人，而轉讓甲基安非他命2次。
二、嗣於民國109年3月2日上午11時5分許，為警持原審法院所核
    發之搜索票，至李宇軒當時位於臺北市○○區○○路0段00○0號
    之住處執行搜索，並當場扣得分裝勺3支、分裝袋22個及HTC
    手機1支【IMEI：000000000000000、000000000000000，SIM
    卡門號：0000000000】（即附表三編號2至5所示之物）等物
    ，始查悉上情。
三、案經臺北市政府警察局內湖分局報告臺灣臺北地方檢察署檢
    察官偵查起訴。
    理  由
壹、證據能力之認定部分：
一、被告及其辯護人固辯以：被告與案外人林家弘前雖曾有毒品
    交易之行為，然於108年2月1日後即無任何聯絡及毒品交易
    之行為，詎林家弘於108年7月29日因其他毒品案件遭警方緝
    獲並查扣毒品，竟向警方誣告稱其毒品來源係於108年2月中
    ，向被告購得，致警方採信林家弘捏造之詞，進而向檢察官
    聲請對被告進行通訊監察，警方監聽之行為即為不法，之後
    查獲被告相關販毒行為也應為不法監聽前行為所致，本件偵
    查機關違法監聽，故通訊監察譯文沒有證據能力等語（見本
    院卷第45至51頁、第125頁）。惟按偵查犯罪機關依法定程
    序監聽之錄音，如已踐行調查證據程序，非不可採為認定犯
    罪事實之基礎，此觀刑事訴訟法第165 條之1 第2 項之規定
    自明。又監聽錄音製作之譯文，如僅為偵查犯罪機關單方面
    製作，而被告或訴訟關係人對其真實性復有爭執，法院自應
    依上開規定勘驗該監聽之錄音踐行調查證據之程序，以確認
    該監聽錄音譯文之真實性，定其取捨，不得逕以該監聽錄音
    之譯文，採為認定被告有罪之基礎。亦即警察機關對犯罪嫌
    疑人依法監聽電話所製作之通訊監察紀錄譯文，為該監聽電
    話錄音之「派生證據」，若被告對該通訊監察紀錄譯文有所
    爭執，而就監聽電話錄音帶又無直接播放勘驗之困難，在未
    辨明該監察紀錄譯文之真正時，自不能遽以該通訊監察紀錄
    譯文採為論罪之基礎。準此，是項監聽譯文倘係公務員（員
    警）依法定程序而取得，被告或訴訟關係人就其真實性復無
    爭執（即不否認譯文所載對話內容之真實無偽），且法院依
    刑事訴訟法第165 條第1 項規定，踐行證據調查之法定程序
    ，向被告宣讀或告以要旨，則其自得採為認定被告有罪之基
    礎，而有證據能力（最高法院96年度台上字第7147號判決、
    103 年度台上字第2456號、第1706號、第1707號判決意旨參
    照）。查本件判決援引通訊監察譯文所載有關被告所持用行
    動電話門號0000000000號，與LALA快遞人員間之通話內容，
    係經臺灣臺北地方法院依通訊保障及監察法規定，核發通訊
    監察書所執行之通訊監察內容，此有臺灣臺北地方法院
　　108年聲監續字第2218號、109年聲監續字第62號通訊監察書
    影本附卷可憑（見本院卷第381至387頁），自無被告及其辯
    護人所辯違法監聽之情事，而得採為對被告論罪之證據，況
    檢察官、被告及其辯護人對該等通訊監察譯文於本院準備程
    序表示同意有證據能力（見本院卷第128至129頁），而檢察
    官、被告及其辯護人對該等通訊監察譯文內容之真實性並未
    爭執（見本院卷第202至214頁、第429至438頁），復經本院
    於審理時踐行刑事訴訟法第165條第1項之法定程序，逐一提
    示予檢察官、被告及其辯護人併為辯論（見本院卷第204至2
    06頁、第433頁），揆諸上開說明，上揭通訊監察譯文亦應
    有證據能力，得採為認定被告有罪與否之證據。職是，被告
    及其辯護人上開所辯情節，尚難認足取。
二、按刑事訴訟法第159 條之5 立法意旨，在於確認當事人對於
    傳聞證據有處分權，得放棄反對詰問權，同意或擬制同意傳
    聞證據可作為證據，屬於證據傳聞性之解除行為，如法院認
    為適當，不論該傳聞證據是否具備刑事訴訟法第159 條之1
    至第159 條之4 所定情形，均容許作為證據，不以未具備刑
    事訴訟法第159 條之1 至第159 條之4 所定情形為前提。此
    揆諸「若當事人於審判程序表明同意該等傳聞證據可作為證
    據，基於證據資料愈豐富，愈有助於真實發見之理念，此時
    ，法院自可承認該傳聞證據之證據能力」立法意旨，係採擴
    大適用之立場。蓋不論是否第159 條之1 至第159 條之4 所
    定情形，抑當事人之同意，均係傳聞之例外，俱得為證據，
    僅因我國尚非採澈底之當事人進行主義，故而附加「適當性
    」之限制而已，可知其適用並不以「不符前四條之規定」為
    要件（最高法院104 年度第3 次刑事庭會議決議參照）。經
    查，本件以下所引用之供述或非供述證據，除前述有爭執證
    據能力之部分外，其餘各項證據方法，因檢察官、被告及其
    辯護人已於本院準備程序就證據能力均表示同意有證據能力
    （見本院卷第127 至130 頁），且迄至言詞辯論終結前均未
    聲明異議，而本院審酌上開供述或非供述等證據資料製作時
    之情況，無不當取供及證明力明顯過低之瑕疵，認以之作為
    證據應屬適當，揆諸前開規定，本院認前揭證據資料有證據
    能力。
貳、認定被告犯罪事實所憑之證據及理由：
一、關於事實欄一（一）、（二）部分：
（一）上揭事實欄一（一）、（二）所示之事實，業據被告於偵
      查及原審、本院審理時供承在卷（見109 年度偵字第7977
      號卷【下稱偵查卷】第255至256頁；原審法院109年度訴
      字第537號卷【下稱原審卷】第130至132頁；本院卷第213
      頁），並核與證人即交易對象高翊偉、鄭晃華、黃偉杰、
      邱伯穎於警詢、偵查中證述之情節一致（見偵查卷第123
      至129頁、第133至135頁、第139至145頁、第155至157頁
      、第161至171頁、第175至177頁、第181至186頁、第189
      至191頁），且經證人陳佑誠於警詢時證述明確（見偵查
      卷第283至285頁），此外，復有臺北市政府警察局內湖分
      局搜索扣押筆錄、扣押物品目錄表、被告使用之門號0000
      000000號行動電話之通訊監察書、通訊監察譯文、小蜂鳥
      國際物流有限公司訂單紀錄、LALA快遞APP頁面翻拍照片
      、寄件信封照片、109年1月22日監視器畫面翻拍照片、中
      國信託商業銀行股份有限公司109年3月20日中信銀字第10
      9224839059344號函檢附之被告開戶基本資料及存款交易
      明細、交通部民用航空局航空醫務中心109年3月13日航藥
      鑑字第0000000號毒品成分鑑定書、台新國際商業銀行股
      份有限公司109年5月15日台新總作文字第1090009872號函
      及檢附之邱伯穎開戶基本資料及帳號等件在卷可稽（見偵
      查卷第57頁、第61至62頁、第63頁、第65頁、第67頁、第
      83至87頁、第267至282頁、第301至303頁、第319至320頁
      、第355至357頁；本院卷第381至387頁），及上開第二級
      毒品甲基安非他命2包（即附表三編號1所示之物）；被告
      所有，供其犯本件販賣第二級毒品罪所用之如附表三編號
      2至5所示之物扣案為證。而上開扣案白色結晶2包，經送
      檢驗，檢驗結果檢出第二級毒品甲基安非他命成分，實稱
      毛重1.6780公克，含2袋，淨重1.2330公克，取樣0.0002
      公克，驗餘淨重1.2328公克等情，則有交通部民用航空局
      航空醫務中心109 年3 月13日航藥鑑字第0000000 號毒品
      鑑定書在卷足考（見偵查卷第321 頁），據此，堪認被告
      上開任意性自白核與事實相符，可以採取。
（二）按販賣毒品之行為，本無一定之公定價格，是其各次買賣
      之價格，當亦各有差異，而或隨供需雙方之資力、關係之
      深淺、需求之數量、貨源之充裕與否、販賣者對於資金之
      需求如何即殷切與否，以及政府查緝之態度，進而為各種
      不同之風險評估，而為機動性之調整，是其價格標準，自
      非一成不變，且販賣者從各種「價差」或「量差」或係「
      純度（如摻入葡萄糖等物）」謀取利潤方式，或有差異，
      然其所圖利益之非法販賣行為目的，則屬相同，並無二致
      。因之，販賣利得，除經行為人（被告）坦承，或帳冊價
      量至臻明確，確實難以究其原委（最高法院87年台上字第
      3164號判決意旨參照）。然按政府為杜絕毒品之氾濫，對
      於查緝施用及販賣毒品之工作，無不嚴加執行，販賣毒品
      罪又係重罪，設若無利可圖，衡情一般持有毒品之人當無
      輕易將所持有之毒品轉讓他人而甘冒於再次向他人購買時
      ，而有被查獲移送法辦之危險之理，職是之故，縱未確切
      查得販賣賺取之實際差價，但除別有事證，足認係按同一
      價格轉讓，確未牟利外，尚難執此即認非法販賣之事證有
      所不足，致知過坦承者難辭重典，飾詞否認者反得逞僥倖
      ，而失情理之平。以本案而論，被告與證人即如附表一所
      示交易對象高翊瑋、鄭晃華、黃偉杰、邱伯穎，並非至親
      ，彼此間亦無特殊情誼，茍無利得，絕無甘冒重典，以原
      價買賣第二級毒品或無償調借之理，且被告曾有毒品之前
      科紀錄，有本院被告前案紀錄表在卷可佐，對於甲基安非
      他命價格昂貴，取得不易，毒品交易為政府檢警機關嚴予
      取締之犯罪，法律並就此懸有重典處罰等情，當知之甚稔
      ，倘無從中賺取差價或投機貪圖小利，豈有甘冒重典依購
      入價格轉售或代購之理。是以被告販賣毒品均有營利之意
      圖，應可認定。
二、關於事實欄一（三）部分：　
　　前揭事實欄一（三）所示之事實，業據被告於偵查、原審及
    本院審理時均坦白承認（見偵查卷第236頁；原審卷第130至
    132頁；本院卷第213頁），並核與證人邱伯穎於警詢、偵查
    中所證述之情節一致（見偵查卷第181至186頁、第189至191
    頁），此外，復有被告使用之門號0000000000號行動電話之
    通訊監察書、通訊監察譯文、小蜂鳥國際物流有限公司訂單
    紀錄各1件在卷足憑（見偵查卷第65頁、第67頁；本院卷第3
    81至383頁），及上開被告所有，供其犯本件轉讓禁藥罪所
    用之行動電話1 支（含門號0000000000SIM 卡1 張，即附表
    三編號5所示之物）扣案為證，是認被告上開任意性自白，
    核與事實相符，堪以採取。
三、綜上所述，本件事證明確，被告上揭販賣第二級毒品及轉讓
    禁藥等犯行，足可認定，均應依法論科。
參、新舊法之比較與適用：
　　按行為後法律有變更者，適用行為時之法律，但行為後之法
    律有利於行為人者，適用最有利之法律，刑法第2 條第1 項
    定有明文。本件被告行為後，毒品危害防制條例第4條第2項
    及同條例第17條第2項業於109年1月15日修正公布，並於同
    年7月15日施行，經查：
一、修正前毒品危害防制條例第4條第2項規定：「製造、運輸、
    販賣第二級毒品者，處無期徒刑或7 年以上有期徒刑，得併
    科新臺幣1千萬元以下罰金。」修正後毒品危害防制條例第4
    條第2項則規定：「製造、運輸、販賣第二級毒品者，處無
    期徒刑或10年以上有期徒刑，得併科新臺幣1千5百萬元以下
    罰金。」修正後毒品危害防制條例第4條第2項將法定刑自「
    無期徒刑或7 年以上有期徒刑，得併科新臺幣1千萬元以下
    罰金」，提高為「無期徒刑或10年以上有期徒刑，得併科新
    臺幣1千5百萬元以下罰金」，經比較新、舊法律，修正後毒
    品危害防制條例第4條第2項並無較有利於被告之情形。
二、修正前毒品危害防制條例第17條第2 項原規定：「犯第四條
    至第八條之罪於偵查及審判中均自白者，減輕其刑。」修正
    後毒品危害防制條例第17條第2項則規定：「犯第四條至第
    八條之罪於偵查及歷次審判中均自白者，減輕其刑。」，而
    本件被告迭於偵查及原審、本院審理時，就上開販賣第二級
    毒品、轉讓禁藥犯行，均自白不諱，即不論適用修正前、後
    毒品危害防制條例第17條第2 項之規定，均符合該減刑要件
    ，新舊法處罰之輕重相同，對被告而言即無有利或不利之情
    形。
三、稽此，就本件論罪科刑有關之事項，經綜合法律修正前後之
    整體比較，揆諸刑法第2 條第1 項之「從舊從輕」原則，適
    用修正前之刑罰法律，對被告較為有利，自應就被告所為整
    體適用被告行為時即修正前毒品危害防制條例之相關規定。
肆、論罪部分：
一、按甲基安非他命屬毒品危害防制條例第2 條第2 項第2 款列
    管之第二級毒品，不得非法製造、運輸、販賣及轉讓。又甲
    基安非他命除係毒品危害防制條例第2 條第2 項第2 款所列
    之第二級毒品，亦經行政院衛生福利部（前稱衛生署）公告
    列為不准登記藥品及禁止使用之藥品，屬藥事法所規範之禁
    藥（即藥事法第22條第1 項第1 款所稱之「經中央衛生主管
    機關明令公告禁止製造、調劑、輸入、輸出、販賣或陳列之
    毒害藥品」），且多年來經相關主管機關及大眾傳播媒體廣
    為宣傳，乃眾所周知之事；故合於醫藥及科學上需用者為管
    制藥品，按管制藥品管理條例進行流向控管；非合於醫學、
    科學上需用者，則為毒品，依毒品危害防制條例規定進行查
    緝。再管制藥品須有醫師處方，始得調劑、供應，藥事法第
    60條第1 項復定有明文，醫師開立管制藥品均視醫療目的為
    之，要無在外流通之可能，被告自身有施用甲基安非他命，
    此為其於警詢中所是認（見偵查卷第38頁），則被告就甲基
    安非他命乃屬禁藥，難謂無主觀犯意之認識。且被告於警詢
    中亦供述甲基安非他命之來源係綽號「阿扁」之男子等語（
    見偵查卷第38至39頁），是本件之甲基安非他命顯非循醫師
    合法調劑、供應之管道取得，而被告對上情亦知之甚詳，依
    其智識程度，應知甲基安非他命併屬藥事法上所稱之禁藥，
    客觀上亦無認具「正當理由」且屬「無法避免」之不知情形
    。被告明知甲基安非他命為禁藥而轉讓之行為，除成立毒品
    危害防制條例第8 條第2 項之轉讓第二級毒品罪外，亦構成
    藥事法第83條第1 項之轉讓禁藥罪。而按藥事法第83條第1 
    項法定刑為7 年以下有期徒刑，得併科新臺幣5,000 萬元以
    下罰金，較毒品危害防制條例第8 條第2 項法定刑6 月以上
    5 年以下有期徒刑，得併科新臺幣70萬元以下罰金為重。又
    藥事法第83條第1 項係於104 年12月2 日修正公布，同年月
    4 日施行，亦為毒品危害防制條例之後法。另毒品之範圍尚
    包括影響精神物質與其製品，而藥事之管理，則非僅止於藥
    品之管理。毒品未必係經公告之禁藥，禁藥亦未必為毒品，
    因而毒品危害防制條例與藥事法二者，並無必然之特別法與
    普通法關係，故除有轉讓之第二級毒品達毒品危害防制條例
    第8 條第6 項之一定數量，經依法加重後之法定刑較藥事法
    第83條第1 項之法定刑為重之情形外，因藥事法第83條第1 
    項為後法，且為重法，應優先適用藥事法處罰（最高法院97
    年度台上字第2158號、96年度台上字第3582號、106 年度台
    上字第369號判決、109年度台上大字第1089號裁定意旨參照
    ）。本案被告就附表二編號1至2無償轉讓予邱伯穎甲基安非
    他命之數量係1公克一節，業據被告於原審審理時供承在卷
    （見原審卷第104頁、第132頁），並核與證人邱伯穎於偵查
    中所證述之情節，尚無未合（見偵查卷第190頁），此外，
    復無其他積極證據可證明被告就附表二編號1至2轉讓第二級
    毒品之數量已逾淨重10公克，是依「罪疑利益歸於被告」之
    原則，應認被告就附表二編號1至2轉讓第二級毒品甲基安非
    他命之淨重重量，未達行政院於98年11月20日修正發布之「
    轉讓毒品加重其刑之數量標準」第2 條所規定之加重標準，
    被告就附表二編號1至2轉讓甲基安非他命之行為，即發生藥
    事法第83條第1 項與毒品危害防制條例第8 條第2 項規定間
    之法規競合關係，而就附表二編號1至2部分，均應依重法優
    於輕法之原則，擇較重之轉讓禁藥罪論處，先予說明。
二、核被告就附表一編號1、3 、4 、5所為，均係犯修正前毒品
    危害防制條例第4 條第2 項之販賣第二級毒品罪（共4罪）
    ；就附表一編號2所為，係犯修正前毒品危害防制條例第4 
    條第6項、第2 項之販賣第二級毒品未遂罪；就附表二編號1
    至2所為，則均係犯藥事法第83條第1 項之轉讓禁藥罪（共2
    罪）。
三、被告販賣前持有第二級毒品甲基安非他命之低度行為，應為
    販賣之高度行為所吸收，不另論罪。而按法律之適用有其一
    致性，除有特別規定外，不得割裂適用，是被告就附表二所
    為轉讓禁藥犯行，其持有甲基安非他命之行為與轉讓行為同
    為實質上一罪之階段行為，本件既依法規競合原理適用藥事
    法處斷，而藥事法並未處罰單純持有禁藥之行為，且高度之
    轉讓行為既已依藥事法加以處罰，依法律適用完整性之法理
    ，其低度之持有甲基安非他命行為，自不能再行割裂適用毒
    品危害防制條例之規定論處（最高法院104 年6 月30日104 
    年度第11次刑事庭會議決議參照）。
四、被告所犯上開4次販賣第二級毒品犯行、1次販賣第二級毒品
    未遂犯行，及2次轉讓禁藥犯行，犯意各別、行為互殊，應
    予分論併罰。
五、再按犯第四條至第八條之罪於偵查及審判中均自白者，減輕
    其刑，修正前毒品危害防制條例第17條第2 項定有明文。又
    該減輕其刑規定，係為鼓勵是類犯罪行為人自白、悔過，並
    期訴訟經濟、節約司法資源而設，一般而言，固須於偵查及
    審判中皆行自白，始有適用，缺一不可。但所謂「自白」，
    係指被告（或犯罪嫌疑人）承認自己全部或主要犯罪事實之
    謂。其承認犯罪事實之方式，並不以出於主動為必要，即經
    由偵、審機關之推究訊問而被動承認，亦屬自白（最高法院
    100 年度台上字第5082號判決要旨參照）。而本件被告迭於
    偵查及原審、本院審理時，就附表一所示販賣第二級毒品、
    販賣第二級毒品未遂犯行，均自白不諱，詳如前述，故就被
    告所犯附表一所示犯行，均應依修正前毒品危害防制條例第
    17條第2 項規定，減輕其刑。
六、被告就附表一編號2部分，業已著手於販賣第二級毒品犯罪
    之實行，然因LALA快遞人員為警查獲，而未能將第二級毒品
    甲基安非他命交付予高翊瑋，為未遂犯，爰依刑法第25條第
    2 項規定遞減輕其刑。
七、又按行為人轉讓同屬禁藥之第二級毒品甲基安非他命（未達
    法定應加重其刑之一定數量）予成年人（非孕婦），依重法
    優於輕法之原則，擇較重之藥事法第83條第1項轉讓禁藥罪
    論處，如行為人於偵查及歷次審判中均自白，仍應適用毒品
    危害防制條例第17條第2項規定減輕其刑（最高法院刑事大
    法庭109年度台上大字第4243號裁定意旨參照）。準此，被
    告於偵查、原審及本院審理時既均自白如附表二所示轉讓禁
    藥犯行，已如前述，自均應依修正前毒品危害防制條例第17
    條第2項規定減輕其刑。
八、復按刑法第59條規定犯罪之情狀顯可憫恕者，得酌量減輕其
    刑，其所謂「犯罪之情狀」，與同法第57條規定科刑時應審
    酌之一切情狀，並非有截然不同之領域，於裁判上酌減其刑
    時，應就犯罪一切情狀（包括第57條所列舉之10款事項），
    予以全盤考量，審酌其犯罪有無可憫恕之事由（即判例所稱
    有特殊之原因與環境等等，在客觀上足以引起一般同情，以
    及宣告法定低度刑，是否猶嫌過重），以為判斷。查被告本
    件經查獲販賣第二級毒品甲基安非他命之次數及金額仍屬有
    限，而販賣第二級毒品之法定刑修正前則為「處無期徒刑或
    7 年以上有期徒刑，得併科新臺幣1 千萬元以下罰金」，然
    同為販賣第二級毒品之人，其原因動機不一，犯罪情節未必
    盡同，或有大盤毒梟者，亦有中、小盤之分，甚或僅止於吸
    毒者友儕間為求互通有無之有償轉讓者亦有之，其販賣行為
    所造成危害社會之程度自屬有異，法律科處此類犯罪，所設
    之法定最低本刑卻同為「無期徒刑或7 年以上有期徒刑」，
    不可謂不重，於此情形，倘依其情狀處以有期徒刑，即足以
    懲儆，並可達防衛社會之目的者，自非不可依客觀之犯行與
    主觀之惡性二者加以考量其情狀，是否有可憫恕之處刑，以
    符合罪刑相當原則，據此，審酌被告從事傳播活動的企劃工
    作，有正當職業，前未曾有販賣毒品之前科紀錄，被告透過
    交友軟體認識高翊瑋等人，因友人有需求而販賣第二級毒品
    予認識之人等情，足認被告並非以販賣第二級毒品維生，與
    大量散播毒品之大盤、中盤毒販相較，其間顯然有別，本件
    被告就附表一編號1、3 、4 、5所為，其販賣次數、對象、
    數量及金額尚非甚鉅，販賣所得獲利不多，與多次、大量出
    售第二級毒品，賺取巨額價差者，亦屬有別，其以情節論，
    惡性容非重大不赦，若就販賣第二級毒品科處最輕本刑尚嫌
    過重，實屬情輕法重而有堪資憫恕之處，爰就被告所為附表
    一編號1、3 、4 、5所示販賣第二級毒品罪行，按刑法第59
    條規定酌量遞減輕其刑。而被告如附表一編號2所示販賣第
    二級毒品未遂犯行，業經本院適用修正前毒品危害防制條例
    第17條第2 項、刑法第25條等規定減輕其刑，因認被告就此
    部分犯行於依法減刑後，難認有何情輕法重，在客觀上足以
    引起一般同情而可堪憫恕之處，自無從再據以刑法第59條之
    規定，酌減其刑。
九、被告上訴意旨固謂：本件被告有供出毒品來源劉志浩，並因
    而查獲，應依毒品危害防制條例第17條第1項規定減輕其刑
    等語。惟按犯毒品危害防制條例第4 條至第8 條、第10條或
    第11條之罪，供出毒品來源，因而查獲其他正犯或共犯者，
    減輕或免除其刑，毒品危害防制條例第17條第1 項定有明文
    。所稱「供出毒品來源，因而查獲其他正犯或共犯者」，係
    指被告具體供出毒品來源之有關資料，諸如正犯或共犯之姓
    名、年籍、住居所或其他足資辨別之特徵等，使調查或偵查
    犯罪之公務員因而對之發動調查或偵查並查獲者而言，且觀
    該條項之立法意旨，係基於有效破獲上游之製造毒品組織，
    推展斷絕供給之緝毒工作，對願意供出毒品來源，因而查獲
    其他正犯或共犯者，並規定得減免其刑，係採行寬厚之刑事
    政策，自應擴大其適用範圍。又所謂「供出毒品來源」，當
    係指犯該條例所定上述各罪之人，供出其所犯上述各罪該次
    犯行之毒品來源而言；亦即須所供出之毒品來源，與其被訴
    並定罪之各該違反毒品危害防制條例犯行有直接關聯者，始
    得適用該規定減免其刑，倘與本案被訴犯行不具關聯性之毒
    品來源，自難認係該條項所規定之供出毒品來源。又本條項
    所指查獲「其他正犯與共犯」，係指查獲於該毒品流通過程
    各階段中供給毒品之相關嫌犯，包括涉嫌供給被告毒品之一
    切直接、間接前手，例如：製造、運送、販賣、轉讓該毒品
    予被告之正犯、共犯（教唆犯、幫助犯），或與被告共犯本
    案之正犯、共犯（教唆犯、幫助犯）皆屬之（最高法院101 
    年度台上字第4766號判決意旨參照）。而查，被告雖有供出
    毒品上游劉志浩，然該案經臺灣臺北地方檢察署檢察官偵查
    後，固對劉志浩提起公訴，此有臺灣臺北地方檢察署110 年
    1 月22日北檢欽盈109偵7977字第1109006265號函及臺灣臺
    北地方檢察署檢察官109年度偵字第31801號、第31802號、1
    10年度偵字第1540號起訴書等件在卷可佐（見本院卷第239 
    頁、第341 至350 頁），惟細繹上開起訴書可知，劉志浩被
    訴各該犯行，均與本案被告犯行無關聯性，尚與被告所涉販
    賣第二級毒品甲基安非他命之來源無涉，從而，被告所供出
    之毒品來源，與其被訴並定罪之販賣第二級毒品犯行並不具
    直接關聯，自難認係毒品危害防制條例第17條第1 項所規定
    之供出毒品來源，本案並無據被告之供述，因而查獲其他正
    犯或共犯，揆諸上揭說明，難認符合毒品危害防制條例第17
    條第1項之減刑要件，是上訴意旨前揭所指被告應符合毒品
    危害防制條例第17條第1 項所定之減刑要件等詞，要非有憑
    足採。
伍、撤銷改判部分（即原判決關於原判決附表二部分【即事實欄
    一（三）所示部分】）：
一、原審以被告就原判決附表二部分罪證明確，予以論罪科刑，
    固非無見。惟查，原判決認被告就原判決附表二部分所為，
    應論以毒品危害防制條例第8條第2項之轉讓第二級毒品罪，
    而與本院上開認定不同，尚有未洽。
二、檢察官就原判決附表二部分上訴指摘原判決認事用法，應有
    違誤，即屬有理由，詳如前述。
三、被告上訴意旨固執前詞指以：本件偵查機關違法監聽，故通
    訊監察譯文沒有證據能力云云，惟被告此部分上訴意旨並無
    足取，亦如前述。
四、據上，被告就原判決附表二部分上訴意旨雖無理由，然原判
    決關於原判決附表二部分既有上開可議之處，即無可維持，
    其定應執行刑部分亦失所依附，自應由本院將原判決關於原
    判決附表二部分予以撤銷改判。
五、爰以行為人之責任為基礎，審酌被告明知第二級毒品甲基安
    非他命對於人體健康戕害甚巨，竟為本件轉讓禁藥之犯行，
    戕害國民身心健康，影響社會秩序、善良風俗，所為非是，
    兼衡被告之素行、犯罪動機、目的、手段，暨被告自述高職
    畢業之智識程度、從事傳播活動企劃、無需扶養家屬、小康
    之生活經濟狀況（見原審卷第135至136頁），及被告坦承犯
    行之犯後態度等一切情狀，分別量處如主文第2 項所示之刑
    。
六、按數罪併罰，分別宣告多數有期徒刑者，於各刑中之最長期
    以上，各刑合併之刑期以下，定其刑期，但不得逾30年，刑
    法第51條第5 款定有明文。乃因刑罰之科處，應以行為人之
    責任為基礎，考量人之生命有限，刑罰對被告造成之痛苦程
    度，係以刑度增加而生加乘成效果，而非等比方式增加，如
    以實質累加方式執行，刑責恐將偏重過苛，不符現代刑事政
    策及刑罰之社會功能，故透過定應執行刑程式，採限制加重
    原則，授權法官綜合斟酌被告犯罪行為之不法與罪責程度、
    各罪彼此間之關聯性（例如數罪犯罪時間、空間、各行為所
    侵害法益之專屬性或同一性、數罪對法益侵害之加重效應等
    ）、數罪所反應被告人格特性與傾向、對被告施以矯正之必
    要性等，妥適裁量最終具體應實現之刑罰，以符罪責相當之
    要求。因此，法院於酌定執行刑時，應體察法律恤刑之目的
    ，為妥適之裁量，俾符合實質平等原則（最高法院105 年度
    台抗字第626 號裁定意旨參照）。準此，綜合判斷被告整體
    犯罪之非難評價、各罪間關係、法益侵害之整體效果，考量
    犯罪人個人特質，並適度反應其行為之不法與罪責程度，及
    對其施以矯正之必要性，且貫徹刑法公平正義之理念，爰
　　並與後述上訴駁回部分酌定應執行刑如主文第4 項所示。
七、至被告所犯附表一、二所示各罪所為沒收之諭知，因在定其
    應執行之刑主文項下，倘再為沒收之諭知，雖其併執行沒收
    之效果並無不同，然恐有混淆新法沒收之性質，使人誤認沒
    收仍屬從刑，而有數罪併罰適用之疑慮，從而，本院於定其
    應執行之刑主文項下，應毋庸再為沒收之諭知，附此說明。
陸、沒收部分：
一、扣案如附表三編號1所示之物，屬第二級毒品，且係被告為
    附表一編號2所示販賣第二級毒品犯行後遭查獲之第二級毒
    品，而盛裝上開第二級毒品之包裝袋2只及標籤2張，因其上
    附有第二級毒品無從析離，性質上屬第二級毒品，不問屬於
    犯罪行為人與否，應依毒品危害防制條例第18條第1 項前段
    規定，宣告沒收銷燬之。至鑑驗耗損之第二級毒品，因已滅
    失，自毋庸再予宣告沒收銷燬。
二、扣案如附表三編號2之分裝勺1支，係供被告犯本件販賣第二
    級毒品罪所用之物，且檢出含有第二級毒品甲基安非他命成
    分，因其上附有第二級毒品無從析離，應整體視為第二級毒
    品，不問屬於犯罪行為人與否，應依毒品危害防制條例第18
    條第1 項前段規定，宣告沒收銷燬之。至鑑驗耗損之第二級
    毒品，因已滅失，自毋庸再予宣告沒收銷燬。
三、扣案如附表三編號3至5所示之物，均係被告所有，且為供被
    告犯如附表一所示各罪所用之物，業據被告供承在卷（見偵
    查卷第37頁；原審卷第68至69頁），均應依毒品危害防制條
    例第19條第1 項規定宣告沒收。
四、扣案如附表三編號5所示之物，係被告所有，且為供被告犯
    如附表二所示之罪所用之物，已由被告供明在卷（見偵查卷
    第37頁），亦有如附表二所示通訊監察譯文在卷足憑，應依
    刑法第38條第2 項前段規定，於被告所犯附表二所示轉讓禁
    藥罪下宣告沒收。
五、如附表一編號1、3 、4 、5所示之被告販賣毒品所得（詳如
    附表一編號1、3 、4 、5「價金與給付方式」欄所載），雖
    均未扣案，然如宣告沒收或追徵，亦無過苛調節條款之情形
    ，應依刑法第38條之1第1 項前段、第3 項規定，分別於被
    告所犯附表一編號1、3 、4 、5所示販賣第二級毒品罪下宣
    告沒收，於全部或一部不能沒收或不宜執行沒收時，追徵其
    價額。至如附表一編號2所示販賣第二級毒品未遂犯行，並
    未完成毒品交易，而依卷內事證，復查無證據證明被告已經
    實際取得此部分犯罪所得，尚非得逕依刑法第38條之1 第1 
    項前段、第3 項規定，宣告沒收、追徵。
六、又被告於上開時、地，同時經警查扣如附表三編號6至10所
    示之物，固均含有第二級毒品甲基安非他命成分，然係供被
    告己身施用所用，並非為供本案犯罪所用或犯罪預備之物等
    情，業經被告於原審審理時供述明確（見原審卷第132至133
    頁），且被告經警對其採集尿液送驗，檢驗結果呈安非他命
    、甲基安非他命陽性反應，此有台灣尖端先進生技醫藥股份
    有限公司109年3月17日濫用藥物檢驗報告（檢體編號136138
    ）附卷可佐（見偵查卷第313頁），則附表三編號6至10所示
    之物，應屬被告所涉另案施用毒品犯行之證物，且無其他積
    極證據足認與被告本案販賣犯行有何直接關聯，爰不於本案
    宣告沒收銷燬。
七、扣案如附表三編號11至12所示之物，雖係被告所有，然與本
    案被告所為犯行無涉，亦由被告於原審供述明確（見原審卷
    第69頁），復尚乏證據足認係供被告犯本件之罪所用或因本
    件犯罪所得之物，爰不予宣告沒收。
柒、維持原判決，並駁回上訴部分（即原判決附表一部分【即事
    實欄一（一）、（二）所示部分】）：
一、原審就原判決附表一部分經詳細調查及審理後，基於以上相
    同之認定，引用修正前毒品危害防制條例第4條第2項、第6
    項、第17條第2項，毒品危害防制條例第18條第1項前段、第
    19條第1項，刑法第11條、第25條第2項、第59條、第38條之
    1第1項前段、第3項等規定為依據，並審酌被告正值壯年，
    且深知毒品戕害國民身心健康及社會秩序甚鉅，卻將毒品散
    布或幫助散布予他人，所為非但漠視法令禁制，更造成毒品
    之擴散流通，且一經染毒極易成癮，對於社會治安影響非淺
    ，所為實屬不該；被告所為5次販賣第二級毒品犯行，獲得
    價金共計新臺幣（下同）2萬元，惟念及被告犯後坦承犯行
    ，態度尚可，復衡酌被告先前無販賣毒品之前科紀錄兼衡被
    告自陳高職畢業之智識程度、從事傳播活動企劃，經濟狀況
    小康，沒有要扶養的家屬（見原審卷第135至136頁）暨其犯
    罪動機、目的、手段、素行、獲利情形，及被告、辯護人、
    檢察官對量刑之意見等一切情狀，分別量處如原判決附表一
    「罪名、宣告刑及沒收」欄所示之刑。另就沒收部分說明：
    （一）扣案如附表三編號1所示之物，檢出含有第二級毒品
    甲基安非他命成分，屬第二級毒品，應依毒品危害防制條例
    第18條第1項前段規定宣告沒收銷燬。又扣案所直接用以盛
    裝毒品之包裝袋2只及標籤2張，以現今所採行之鑑驗方式，
    包裝袋內仍會殘留微量毒品而無法將之完全析離，是上開包
    裝袋2只及標籤2張，亦均併依毒品危害防制條例第18條第1
    項前段規定宣告沒收銷燬之。另鑑定時經取樣鑑驗耗用之毒
    品，因已不存在，自無庸宣告沒收銷燬。（二）扣案如附表
    三編號2之分裝勺1支，係被告為本案販賣第二級毒品犯行時
    所用，經檢出含有第二級毒品甲基安非他命成分，而上開分
    裝勺之毒品殘渣依現行鑑定方法無法完全析離，是該分裝勺
    與內含之殘渣應整體視為第二級毒品，依毒品危害防制條例
    第18條第1項前段規定宣告沒收銷燬之。至於鑑驗耗損部分
    ，因已滅失，毋庸再予宣告沒收銷燬。（三）扣案如附表三
    編號3至5所示之分裝勺2支、分裝袋22個、HTC手機1支，為
    被告販賣第二級毒品所用之物，業據被告供陳在卷（見原審
    卷第68至69頁），均應依毒品危害防制條例第19條第1項規
    定宣告沒收。（四）扣案如附表三編號6至10所示之物，固
    均含有第二級毒品甲基安非他命成分，雖係違禁物，然據被
    告自陳該6包甲基安非他命是自己吸食用的，並非本案販賣
    所剩餘之物等語（見原審卷第132至133頁），且被告經警對
    其採集尿液送驗，該尿液呈安非他命、甲基安非他命陽性反
    應，此有台灣尖端先進生技醫藥股份有限公司109年3月17日
    濫用藥物檢驗報告（檢體編號136138）附卷可佐（見偵查卷
    第313頁），則附表三編號6至10所示之物應為證明被告另案
    施用毒品犯行之證物，且無其他積極證據足認與被告本案販
    賣犯行有何直接關聯，自無從於本案宣告沒收。（五）扣案
    如附表三編號11至12所示之物，被告雖自承為其所有，然均
    係持以作為施用甲基安非他命所用之工具（見原審卷第69頁
    ），尚無相關事證及證據足認係被告涉犯事實欄一所示犯行
    所用之物，自不予本案宣告沒收。（六）被告就附表一編號
    1、3 、4 、5所示販賣第二級毒品犯行，各係獲得2,000元
    、2,000元、1萬5,000元、1,000元之價金，均屬被告之犯罪
    所得，爰各依刑法第38條之1第1項前段、第3 項規定，分別
    於附表一編號1、3 、4 、5所示之「罪名、宣告刑及沒收」
    欄宣告沒收，於全部或一部不能沒收或不宜執行沒收時，均
    追徵其價額。（七）被告就附表一編號2所示販賣第二級毒
    品未遂犯行，並未完成毒品交易，自未實際取得所約定之價
    金，就此部分均不予宣告沒收或追徵其價額。經核原審上開
    認事用法，均無違誤，量刑亦稱允恰。
二、被告就原判決附表一部分提起上訴不服原審判決固指稱：警
    方監聽之行為既為不法，之後查獲被告相關販毒行為也應為
    不法監聽前行為所致，本件偵查機關違法監聽，故通訊監察
    譯文沒有證據能力。又被告供出上游劉志浩部分，應適用毒
    品危害防制條例第17條1項規定減輕其刑。另被告所為如附
    表一編號2所示販賣第二級毒品未遂犯行，其分量僅1.2公克
    ，且未明定毒品價格，在惡性上與一般大、中小盤販賣大有
    不同，原審未適用刑法第59條之規定，尚有未合，而原審亦
    量刑過重等語。惟以：
（一）附表一所援引之通訊監察譯文（即如附表一「通訊監察譯
      文、通訊監察書」欄所載）具有證據能力，得採為認定被
      告有罪與否之證據，業經本院認定論述如前，且被告於原
      審就上開通訊監察譯文之證據能力，表示沒有意見，同意
      作為證據使用（見原審卷第64至65頁）。被告上訴意旨猶
      憑前詞否認其證據能力，要係對原判決已說明事項及屬原
      審採證認事職權之適法行使，持憑己見而為不同之評價，
      任意指摘原判決不當，尚非可採。
（二）本案被告並不得據以毒品危害防制條例第17條1項規定減
      輕其刑，且就附表一編號2所示販賣第二級毒品未遂犯行
      ，亦不得適用刑法第59條規定減輕其刑，已如前述，而原
      審亦同此認定（見原判決第12頁、第13頁），核無未合。
（三）再按刑事審判旨在實現刑罰權之分配的正義，故法院對有
      罪被告之科刑，應符合罪刑相當之原則，使輕重得宜，罰
      當其罪，以契合社會之法律感情，此所以刑法第57條明定
      科刑時應審酌一切情狀，尤應注意該條所列10款事項以為
      科刑輕重之標準，俾使法院就個案之量刑，能斟酌至當。
      至於量刑輕重，係屬事實審法院得依職權自由裁量之事項
      ，苟其量刑已以行為人之責任為基礎，並斟酌刑法第57條
      各款所列情狀，而未逾越法定刑度或有濫用權限情事，即
      不得任意指為違法（最高法院75年度台上字第7033號判例
      、103 年度台上字第36號判決意旨參照）。原審判決既就
      原判決附表一部分於量刑時，已依上揭規定說明係審酌前
      揭各項情狀，而量處原判決附表一「罪名、宣告刑及沒收
      」欄所示刑度，既未逾越法定刑度，又未濫用自由裁量之
      權限，原判決此部分之量刑並無何不當而構成應撤銷之事
      由可言，則上訴意旨指稱原審量刑過重云云，難認足取。
（四）職是，前揭被告就原判決附表一部分上訴意旨所指各節，
      均難認有理由，應予駁回。
捌、被告經本院合法傳喚，無正當之理由不到庭，爰不待其陳述
    ，為一造辯論判決。　　　
據上論斷，應依刑事訴訟法第368 條、第369 條第1 項前段、第
364 條、第299 條第1 項前段、第371條，藥事法第83條第1項，
修正前毒品危害防制條例第17條第2項，刑法第2條第1項前段、
第11條、第38條第2項前段、第51條第5款，判決如主文。
本案經檢察官羅韋淵提起公訴，檢察官劉彥君提起上訴，檢察官
白忠志到庭執行職務。
中　　華　　民　　國　　110 　年　　11　　月　　12　　日
                  刑事第二十二庭審判長法  官  王美玲
                                      法  官  汪怡君　 
                                      法  官  陳銘壎
以上正本證明與原本無異。
如不服本判決，應於收受送達後20日內向本院提出上訴書狀，其
未敘述上訴之理由者並得於提起上訴後20日內向本院補提理由書
（均須按他造當事人之人數附繕本）「切勿逕送上級法院」。
                                      書記官  陳靜姿
中　　華　　民　　國　　110 　年　　11　　月　　12　　日
附錄：本案論罪科刑法條全文
修正前毒品危害防制條例第4條
製造、運輸、販賣第一級毒品者，處死刑或無期徒刑；處無期徒
刑者，得併科新臺幣 2 千萬元以下罰金。
製造、運輸、販賣第二級毒品者，處無期徒刑或 7 年以上有期
徒刑，得併科新臺幣 1 千萬元以下罰金。
製造、運輸、販賣第三級毒品者，處 7 年以上有期徒刑，得併
科新臺幣 7 百萬元以下罰金。
製造、運輸、販賣第四級毒品者，處 5 年以上 12 年以下有期
徒刑，得併科新臺幣 3 百萬元以下罰金。
製造、運輸、販賣專供製造或施用毒品之器具者，處 1 年以上
7 年以下有期徒刑，得併科新臺幣 1 百萬元以下罰金。
前五項之未遂犯罰之。

藥事法第83條
明知為偽藥或禁藥，而販賣、供應、調劑、運送、寄藏、牙保、
轉讓或意圖販賣而陳列者，處7 年以下有期徒刑，得併科新臺幣
5 千萬元以下罰金。
犯前項之罪，因而致人於死者，處7 年以上有期徒刑，得併科新
臺幣1 億元以下罰金；致重傷者，處3 年以上12年以下有期徒刑
，得併科新臺幣7 千5 百萬元以下罰金。
因過失犯第一項之罪者，處2 年以下有期徒刑、拘役或科新臺幣
5 百萬元以下罰金。
第一項之未遂犯罰之。

附表一
編號 對應之起訴書附表編號 交易對象 交易日期及時間 交易內容 毒品交付地點及方式 價金與給付方式 通訊監察譯文、通訊監察書 罪名、宣告刑及沒收 1 1 高翊瑋 108年12月2日上午9時34分許 甲基安非他命2公克 LALA快遞送至新北市○○區○○○路000巷0號 （快遞訂單編號：000000000000000000） 高翊瑋交付2,000元現金予LALA快遞人員  李宇軒販賣第二級毒品，處有期徒刑壹年拾月。 未扣案之犯罪所得新臺幣貳仟元，沒收之，於全部或一部不能沒收或不宜執行沒收時，追徵其價額。 2 2 高翊瑋 109年1月22日上午8時28分許 甲基安非他命1公克 LALA快遞送至新北市○○區○○○路000巷0號（半途被警察攔檢而未送達）  李宇軒109年1月22日與LALA快遞人員之通訊監察譯文（見偵查卷第61至62頁） 臺灣臺北地方法院109年聲監續字第62號通訊監察書暨附件（見本院卷第385至387頁） 李宇軒販賣第二級毒品，未遂，處有期徒刑壹年玖月。 3 3 鄭晃華 108年12月上旬某日 甲基安非他命約1公克 臺北市○○區○○路00號面交 面交現金2,000元  李宇軒販賣第二級毒品，處有期徒刑壹年拾月。 未扣案之犯罪所得新臺幣貳仟元，沒收之，於全部或一部不能沒收或不宜執行沒收時，追徵其價額。 4 4 黃偉杰 108年12月28日 甲基安非他命17.5公克（半台），嗣於108年12月30日退還甲基安非他命4公克予李宇軒 臺北市○○區○○路00○0號面交甲基安非他命17.5公克，嗣於108年12月30日以LALA快遞退還甲基安非他命4公克（快遞訂單編號：000000000000000000） 黃偉杰於108年12月6日以現金3萬元存至李宇軒中國信託銀行帳號000000000000號帳戶，其中甲基安非他命半台的價格為1萬5,000元 李宇軒108年12月30日與LALA快遞人員之通訊監察譯文（見偵查卷第57頁） 臺灣臺北地方法院108年聲監續字第2218號通訊監察書暨附件（見本院卷第381至383頁） 李宇軒販賣第二級毒品，處有期徒刑貳年陸月。 未扣案之犯罪所得新臺幣壹萬伍仟元，沒收之，於全部或一部不能沒收或不宜執行沒收時，追徵其價額。 5 5 邱伯穎 108年12月27日上午11時59分許 甲基安非他命1公克 LALA快遞送至新北市○○區○○路00巷0號（快遞訂單編號：000000000000000000） 邱伯穎於108年12月27日匯款1,000元至李宇軒中國信託銀行帳號000000000000號帳戶 李宇軒108年12月27日與LALA快遞人員之通訊監察譯文（見偵查卷第67頁） 臺灣臺北地方法院108年聲監續字第2218號通訊監察書暨附件（見本院卷第381至383頁） 李宇軒販賣第二級毒品，處有期徒刑壹年拾月。 未扣案之犯罪所得新臺幣壹仟元，沒收之，於全部或一部不能沒收或不宜執行沒收時，追徵其價額。 

附表二
編號 對應之起訴書附表編號 轉讓對象 轉讓日期及時間 轉讓內容 毒品交付地點及方式 通訊監察譯文、通訊監察書 罪名、宣告刑及沒收 1 6 邱伯穎 108年12月30日下午12時31分許 甲基安非他命1公克 LALA快遞送至新北市○○區○○路00巷0號（快遞訂單編號：000000000000000000） 李宇軒108年12月30日與LALA快遞人員之通訊監察譯文（偵查卷第67頁） 臺灣臺北地方法院108年聲監續字第2218號通訊監察書暨附件（見本院卷第381至383頁） 李宇軒犯轉讓禁藥罪，處有期徒刑柒月。扣案如附表三編號5所示之物沒收。 2 7 邱伯穎 109年1月2日下午5時55分許 甲基安非他命1公克 LALA快遞送至新北市○○區○○路00巷0號（快遞訂單編號：000000000000000000） 李宇軒109年1月2日與LALA快遞人員之通訊監察譯文（偵查卷第67頁） 臺灣臺北地方法院108年聲監續字第2218號通訊監察書暨附件（見本院卷第381至383頁） 李宇軒犯轉讓禁藥罪，處有期徒刑柒月。扣案如附表三編號5所示之物沒收。 

附表三
編號 物品名稱及數量 備註 1 含有第二級毒品甲基安非他命成分之白色透明結晶2袋（含包裝袋2只、標籤2張，驗餘淨重1.2328公克） 109年1月22日扣案 交通部民用航空局航空醫務中心109年3月13日航藥鑑字第0000000號毒品鑑定書（見偵查卷第321頁） 2 分裝勺1支 109年3月2日扣案 交通部民用航空局航空醫務中心109年3月13日航藥鑑字第0000000號毒品鑑定書（見偵查卷第319至320頁） 3 分裝勺2支 109年3月2日扣案  4 分裝袋22個  5 HTC手機1支（IMEI碼：000000000000000、000000000000000；SIM卡門號：0000000000）  6 含有第二級毒品甲基安非他命成分之白色透明結晶塊2袋（含包裝袋2只、標籤2張，驗餘淨重0.2358公克） 109年3月2日扣案 交通部民用航空局航空醫務中心109年3月13日航藥鑑字第0000000號毒品鑑定書（見偵查卷第319至320頁）  7 含有第二級毒品甲基安非他命成分之白色細結晶1袋（含包裝袋1只、標籤1張，驗餘淨重0.1278公克）  8 含有第二級毒品甲基安非他命成分之淡黃色微潮結晶1袋（含包裝袋1只、標籤1張，驗餘淨重0.7064公克）  9 含有第二級毒品甲基安非他命成分之混有白色透明結晶之白色細結晶1袋（含包裝袋1只、標籤1張，驗餘淨重0.0458公克）  10 含有第二級毒品甲基安非他命成分之白色結晶1袋（含包裝袋1只、標籤1張，驗餘淨重0.1053公克）  11 玻璃球4支 109年3月2日扣案 12 安非他命吸食器3組（含殘渣無法磅秤） 109年3月2日扣案